【裁判字號】    92,親,35
【裁判日期】    921231
【裁判案由】    確認親子關係不存在
【裁判全文】
臺灣新竹地方法院民事判決  九十二年度親字第三五號
    原      告    乙○○
    被      告    丙○○
                          民國.
                          身份.
    兼法定代理人  甲○○  住同.
                          民國.
                          身分.
右當事人間請求否認子女事件，於民國九十二年十二月二十六日言詞辯論終結，本院
判決如左：
    主      文
確認被告丙○○非原告與被告甲○○之婚生子女。
訴訟費用由被告負擔。
    事實及理由
壹、原告起訴主張：緣原告乙○○與被告甲○○雖於民國（下同）八十九年四月九日
    結婚，九十二年六月二十四日離婚，惟於婚姻關係存續期間，因二人感情不睦，
    被告甲○○竟在外與人發生姦情，並於九十二年二月二十六日產下一女即被告丙○○。因此，被告丙○○顯非被告甲○○自原告處受胎所生者，為此爰依法於法
    定期間內提起本訴等語。並聲明求為判決如主文所示。
貳、被告則以：小孩不是原告的等語資為抗辯。
參、得心證之理由：
一、按從子女出生日回溯第一百八十一日起至第三百零二日止為受胎期間；妻之受胎
    ，係在婚姻關係存續中者，推定其所生子女為婚生子女，惟此推定如夫妻之一方
    能證明妻非自夫受胎者，得於知悉子女出生之日起，一年內提起否認之訴，民法
    第一千零六十二條第一項、第一千零六十三條分別定有明文。
二、經查，被告丙○○係被告甲○○非自原告乙○○受胎所生之子女乙節，業經被告
    到庭自承在卷，有本院九十二年十二月二十六日言詞辯論筆錄在卷足稽。且經本
    院依職權函請財團法人長庚紀念醫院林口分院對原告、被告丙○○之親子關係進
    行鑑定後，據函覆表示：「根據ＶＷＡ，Ｄ１６Ｓ５３９，Ｄ１９Ｓ４３３，Ｃ
    ＳＦ１Ｐ０，Ｄ１３Ｓ３１７，Ｄ７Ｓ８２０等位點之遺傳標記分析結果，可以
    排除『乙○○是丙○○的親生父親』這一個假設。（六重排除）」等情，核與原
    告所陳情節相符，有該醫院林口分院九十二年十二月四日（九二）長庚院法字第
    一三四二號函附親子鑑定報告書在卷可按，故原告上開主張，自堪信為真實。又
    本件被告丙○○既係於九十二年二月二十六日出生，有被告丙○○戶籍謄本附卷
    可參，則原告於九十二年十月八日提起本件訴訟，自未逾越民法第一千零六十三
    第二項所規定應於知悉子女出生之日起，一年為之之限制。從而，原告於法定期
    間內提起本件訴訟，核無不合，自應准許。
肆、訴訟費用之依據：民事訴訟法第八十五條第一項，判決如主文。
中      華      民      國    九十二  年      十二      月    三十一    日
                                  臺灣新竹地方法院家事法庭
                                      法    官    許翠玲
右為正本係照原本作成。
如對本判決上訴，須於判決送達廿日內向本院提出上訴狀。
                                      法院書記官  陳宏城
中      華      民      國    九十二  年      十二      月    三十一    日


司法院資訊處製作；財團法人民間司法改革基金會備份。
